臺灣花蓮地方法院刑事判決　99年度簡上字第85號
上　訴　人　臺灣花蓮地方法院檢察署檢察官
被　　　告　項君怡
上列上訴人因被告詐欺案件，不服本院花蓮簡易庭99年度花簡字
第538號中華民國99年7月30日第一審判決（聲請簡易判決處刑案
號：99年度偵字第2070號），提起上訴及移送併辦（臺灣花蓮地
方法院檢察署99年度偵字第4768、4769、4770、4771、4772、47
73、4774、4775、4776、4777、4778、4779、4780號；臺灣臺南
地方法院檢察署99年度偵字第 13408號；臺灣彰化地方法院檢察
署99年度偵字第8749號；臺灣高雄地方法院檢察署99年度偵字第
27794號），本院管轄之第二審合議庭判決如下：
    主    文
原判決撤銷。
項君怡幫助犯詐欺取財罪，處有期徒刑伍月，如易科罰金，以新
臺幣壹仟元折算壹日。
    事    實
一、項君怡於網路遊戲認識綽號「阿信」之詐騙集團成員林俊宏
    ，林俊宏為收集金融帳戶供詐騙金錢使用，以匯入帳戶金額
    之 5％為報酬，向項君怡租用金融機構帳戶，項君怡預見將
    金融機構帳戶之提款卡、存摺及密碼交付予他人使用，可能
    幫助他人提領獲取詐欺犯罪所得，竟仍不違背其本意，基於
    幫助詐欺之不確定犯意，於99年 2月底某日，在臺中市某不
    詳地點，將其所有之中華郵政股份有限公司花蓮府前路郵局
    （以下簡稱郵局）00000000000000帳戶金融卡（含密碼）、
    存摺，交予綽號「阿信」之林俊宏使用。嗣林俊宏及其所屬
    詐騙集團成員即意圖為自己不法所有，於露天網路拍賣網站
    上以佯稱網路購物之方式，詐騙如附表所示之劉素芬、黃娀
    偉、陳文正、趙曉吟、葉智維、許明宏、邱添隆、陳蓉楦、
    張炎輝、楊世暉、劉惠瑢、陳慧純、蔡佩勳、張皓宇、王詩
    樺、蕭秉澤、董淑麗、洪淑娟、黃申霖、沈維正、鄭若婷、
    黃嘉安、翁瑋芳、鍾文娟、翁世穎、張家豪、江沛瑩、許淑
    雅、李冠中、李明鍾、徐佩玲、林義龍、游進賢、週俞均、
    陳致宇、廖佳真、黃佳玲、蕭郁姍、陳秋如等人，致劉素芬
    等人陷於錯誤，依指示分別於如附表所示之時間，各匯款如
    附表所示之金額至項君怡所有之上開帳戶內，旋遭提領一空
    ，項君怡因而取得新台幣（下同） 1萬餘元之報酬。嗣經被
    害人查覺有異而報警處理而查獲。
二、案經臺中縣警察局豐原分局報告臺灣花蓮地方法院檢察署檢
    察官偵查後聲請簡易判決處刑及臺灣花蓮地方法院檢察署、
    臺灣臺南地方法院檢察署、臺灣彰化地方法院檢察署、臺灣
    高雄地方法院檢察署移送併案審理。
    理  由
一、本件上訴人即被告項君怡經本院合法傳喚，無正當理由而不
    到庭，依刑事訴訟法第455條之1第3項、第371條規定，爰不
    待被告陳述，由檢察官一造辯論，逕行判決。
二、認定犯罪事實之證據及理由：
  (一)被告將其上開郵局帳戶、存摺、金融卡密碼交付綽號「阿信
    」之林俊宏所屬詐騙集團使用，可獲得存入其帳戶詐騙金額
    之一定比例之報酬等事實，業據被告於偵查中陳述在卷（見
    99年度偵字第2070號卷第 9頁），核與詐騙集團成員林俊宏
    、巫薏涵於警詢陳述相符（見臺灣彰化地檢署99年度偵字第
    8749號卷第36-47頁、32-35頁林俊宏筆錄，臺灣花蓮地方法
    院檢察署99年度偵緝字第271號卷第20-24頁巫薏涵筆錄）。
    被告於偵查中之筆錄雖記載借用帳戶之代價係以匯入金額之
    0.5 ％計算，惟依正犯林俊宏於警詢所述，係以匯入被告帳
    戶金額之 5％向被告租用郵局帳戶，再依如附表所示匯入被
    告帳戶之金額計算，併參酌被告陳述共獲得 1萬多元等情，
    被告所獲得代價應以陳俊宏所述以匯入金額之 5％計算為可
    採，被告之偵查筆錄中記載0.5％應屬誤載。
  (二)又林俊宏及其所屬詐騙集團成員以網路購物之方式詐騙如附
    表所示劉素芬等被害人財物，並以被告上開帳戶供被害人匯
    款使用等情，均據被害人劉素芬、黃娀偉、陳文正、趙曉吟
    、葉智維、許明宏、邱添隆、陳蓉楦、張炎輝、楊世暉、劉
    惠瑢、陳慧純、蔡佩勳、張皓宇、王詩樺、蕭秉澤、董淑麗
    、洪淑娟、黃申霖、沈維正、鄭若婷、黃嘉安、翁瑋芳、鍾
    文娟、翁世穎、張家豪、江沛瑩、許淑雅、李冠中、李明鍾
    、徐佩玲、林義龍、游進賢、周俞均、陳致宇、廖佳真、黃
    佳玲、蕭郁姍、陳秋如等人於警詢陳述被害經過明確，復有
    被告項君怡上開郵局帳戶開戶資料、客戶歷史交易清單、如
    附表所示被害人匯款證明文件、露天網路拍賣網站網頁資料
    等在卷可為佐證。
  (三)按銀行帳戶之提款卡、取款密碼事關個人財產權益之保障，
    其專有性甚高，除非本人或與本人親密關係者，難認有何理
    由可自由流通使用該提款卡，一般人均有妥為保管及防止他
    人任意使用之認識，且該等專有物品如落入不明人士手中，
    而未加以闡明正常用途，極易被利用為與財產犯罪有關之犯
    罪工具，此為一般人依通常生活認知所易於體察之常識，而
    有犯罪意圖者，非有正當理由，竟徵求他人提供帳戶、提款
    卡及取款密碼，客觀上可預見其目的，係供為某筆資金之存
    入後再行領出之用，且該筆資金之存入及提領過程係有意隱
    瞞其流程及行為人身分曝光之用意，一般人本於一般認知能
    力均易於瞭解（最高法院93年度臺上字第31號判決參照）。
    而一般犯罪集團常以向不特定人收購或租用金融帳戶存摺之
    方法而從事如同本案之詐欺犯罪模式，報章、雜誌、電視亦
    常有報導。被告為成年人，對於將金融帳戶提款卡提供給他
    人使用有作為不法用途之風險，斷無不知之理，竟貪圖小利
    將其郵局提款卡及密碼等物交付予與其身分上不具密切關係
    之人，顯然對於該帳戶將作為不法使用，應屬有所認知。是
    雖依卷內事證並無積極證據證明被告知悉該詐欺正犯林俊宏
    將如何犯罪，而無法認定被告有與該犯罪集團實施詐欺取財
    犯行之共同犯意聯絡，惟被告既對銀行帳戶交付他人使用，
    可能遭持以從事財產犯罪有所認知，其有幫助他人犯詐欺取
    財罪之不確定犯罪故意甚明。
  (四)綜上，本件事證明確，被告幫助詐欺取財犯行洵堪認定，應
    依法論科。
三、論罪科刑：
    核被告項君怡所為，係犯刑法第30條第 1項、第339條第1項
    之幫助詐欺取財罪。被告以一提供前開郵局帳戶、金融卡供
    詐騙集團使用之行為，幫助該詐騙集團成員著手詐取如附表
    等被害人之財物，係一行為觸犯數罪名，為想像競合犯，應
    依刑法第55條規定論以一罪。又被告所犯之幫助詐欺犯行，
    係對正犯資以助力而未參與犯罪行為之實施，爰依刑法第30
    條第 2項減輕其刑。如附表編號14至39所示臺灣花蓮地方法
    院檢察署、臺灣彰化地方法院檢察署、臺灣臺南地方法院檢
    察署、臺灣高雄地方法院檢察署移送本院併案審理之部分，
    雖未經公訴人起訴，然此部分犯行與前揭已起訴並認定有罪
    之犯行間，有想像競合犯之裁判上一罪關係，應為起訴效力
    所及，本院自得併予審理。原審以本案事證明確，據以論罪
    科刑，固非無見，然原審未及審酌如附表編號14至39所示移
    送併辦部分之犯罪事實，而有未當之處，自應由本院管轄之
    第二審合議庭予以撤銷改判。爰審酌被告貪圖小利，提供帳
    戶工具予他人使用，所為影響社會正常交易安全，增加被害
    人等尋求救濟之困難，並使犯罪追查趨於複雜，對於社會金
    融秩序危害非輕，惟考量被告犯後於偵查中終能坦承犯行，
    兼衡其犯罪之動機、目的、手段及其生活狀況、智識程度、
    被害人眾多、受害非輕等一切情狀，量處如主文所示之刑，
    並諭知如易科罰金之折算標準，以示懲儆。至被告交予林俊
    宏之郵局存摺、提款卡等物，雖係供犯罪所用之物，但未經
    扣案，迄今仍未取回，亦無積極證據證明尚屬存在，爰不予
    宣告沒收，附此敘明。
據上論斷，應依刑事訴訟法第455條之 1第1項、第3項、第371條
、第369條第 1項前段、第364條、第299條第1項前段，刑法第30
條第 1項前段、第2項、第339條第1項、第55條、第41條第1項前
段，刑法施行法第1條之1，判決如主文。
本案經檢察官簡淑如到庭執行職務。
中    華    民    國   100    年    4     月    8     日
                  刑事第二庭  審判長  法  官  張宏節
                                      法  官  林季緯
                                      法  官  蔡寶樺
上列正本證明與原本無異。
本件不得上訴。
中    華    民    國   100    年    4     月    8     日
                                      書記官
附表
┌─┬─────────┬───┬─────┬────┬─────────┐
│編│  詐騙方法        │被害人│犯罪(匯款)│受騙金額│     備    註     │
│號│                  │      │時間      │        │    (偵查案號)    │
├─┼─────────┼───┼─────┼────┼─────────┤
│1 │於露天拍賣網站使用│劉素芬│99年3月3日│10,000元│臺灣花蓮地方法院檢│
│  │mzme928帳號刊登販 │      │16時51分許│        │察署99年偵字第2070│
│  │賣奶粉及營養品之不│      │          │        │號聲請簡易判決處刑│
│  │實訊息，致被害人陷│      ├─────┼────┤書聲請範圍        │
│  │於錯誤，而依指示匯│      │99年3月8日│2,625元 │                  │
│  │款。              │      │15時08分許│        │                  │
├─┼─────────┼───┼─────┼────┤                  │
│2 │於露天拍賣網站使用│黃娀瑋│99年3月5日│4,560元 │                  │
│  │mzme928帳號刊登販 │      │16時22分許│        │                  │
│  │賣奶粉之不實訊息，│      │          │        │                  │
│  │致被害人陷於錯誤，│      │          │        │                  │
│  │而依指示匯款。    │      │          │        │                  │
├─┼─────────┼───┼─────┼────┤                  │
│3 │於露天拍賣網站使用│陳文正│99年3月8日│7,560元 │                  │
│  │mzme928帳號刊登販 │      │23時30分許│        │                  │
│  │賣奶粉之不實訊息，│      │          │        │                  │
│  │致被害人陷於錯誤，│      │          │        │                  │
│  │而依指示匯款。    │      │          │        │                  │
├─┼─────────┼───┼─────┼────┤                  │
│4 │於露天拍賣網站使用│趙曉吟│99年3月8日│7,560元 │                  │
│  │mzme928帳號刊登販 │      │13時許    │        │                  │
│  │賣奶粉之不實訊息，│      │          │        │                  │
│  │致被害人陷於錯誤，│      │          │        │                  │
│  │而依指示匯款。    │      │          │        │                  │
├─┼─────────┼───┼─────┼────┤                  │
│5 │於露天拍賣網站使用│葉智維│99年3月8日│5,730元 │                  │
│  │mini757帳號刊登販 │      │8時39分許 │        │                  │
│  │賣NOKIA手機之不實 │      │          │        │                  │
│  │訊息，致被害人陷於│      │          │        │                  │
│  │錯誤，而依指示匯款│      │          │        │                  │
│  │。                │      │          │        │                  │
├─┼─────────┼───┼─────┼────┤                  │
│6 │於露天拍賣網站使用│許明宏│99年3月8日│9,360元 │                  │
│  │mzme928帳號刊登販 │      │13時13分許│        │                  │
│  │賣營養品之不實訊息│      │          │        │                  │
│  │，致被害人陷於錯誤│      │          │        │                  │
│  │，而依指示匯款。  │      │          │        │                  │
├─┼─────────┼───┼─────┼────┤                  │
│7 │於露天拍賣網站使用│邱添隆│99年3月8日│3,343元 │                  │
│  │mzme928帳號刊登販 │      │17時許    │        │                  │
│  │賣營養品之不實訊息│      │          │        │                  │
│  │，致被害人陷於錯誤│      │          │        │                  │
│  │，而依指示匯款。  │      │          │        │                  │
├─┼─────────┼───┼─────┼────┤                  │
│8 │於露天拍賣網站使用│陳蓉楦│99年3月8日│10,085元│                  │
│  │mzme928帳號刊登販 │      │17時27分許│        │                  │
│  │賣奶粉之不實訊息，│      │          │        │                  │
│  │致被害人陷於錯誤，│      │          │        │                  │
│  │而依指示匯款。    │      │          │        │                  │
├─┼─────────┼───┼─────┼────┤                  │
│9 │於露天拍賣網站使用│張炎輝│99年3月8日│4,000元 │                  │
│  │mzme928帳號刊登販 │      │18時30分許│        │                  │
│  │賣營養品之不實訊息│      │          │        │                  │
│  │，致被害人陷於錯誤│      │          │        │                  │
│  │，而依指示匯款。  │      │          │        │                  │
├─┼─────────┼───┼─────┼────┤                  │
│10│於露天拍賣網站使用│楊世暉│99年3月8日│4,560元 │                  │
│  │mzme928帳號刊登販 │      │21時21分許│        │                  │
│  │賣奶粉之不實訊息，│      │          │        │                  │
│  │致被害人陷於錯誤，│      │          │        │                  │
│  │而依指示匯款。    │      │          │        │                  │
├─┼─────────┼───┼─────┼────┤                  │
│11│於露天拍賣網站使用│劉惠瑢│99年3月9日│7,543元 │                  │
│  │mzme928帳號刊登販 │      │10時36分許│        │                  │
│  │賣奶粉之不實訊息，│      │          │        │                  │
│  │致被害人陷於錯誤，│      │          │        │                  │
│  │而依指示匯款。    │      │          │        │                  │
├─┼─────────┼───┼─────┼────┤                  │
│12│於露天拍賣網站使用│陳慧純│99年3月9日│11,640元│                  │
│  │mzme928帳號刊登販 │      │13時36分許│        │                  │
│  │賣營養品之不實訊息│      │          │        │                  │
│  │，致被害人陷於錯誤│      │          │        │                  │
│  │，而依指示匯款。  │      │          │        │                  │
├─┼─────────┼───┼─────┼────┤                  │
│13│於露天拍賣網站使用│蔡佩勳│99年3月9日│7,560元 │                  │
│  │mzme928帳號刊登販 │      │22時30分許│        │                  │
│  │賣奶粉之不實訊息，│      │          │        │                  │
│  │致被害人陷於錯誤，│      │          │        │                  │
│  │而依指示匯款。    │      │          │        │                  │
├─┼─────────┼───┼─────┼────┼─────────┤
│14│於露天拍賣網站使用│張皓宇│99年3月4日│2,200元 │臺灣臺南地方法院檢│
│  │mini757帳號刊登販 │      │14時34分許│        │察署99年偵字第1340│
│  │賣無線網路卡之不實│      │          │        │8號移送併辦意旨書 │
│  │訊息，致被害人陷於│      │          │        │移送併辦。        │
│  │錯誤，而依指示匯款│      │          │        │                  │
│  │。                │      │          │        │                  │
├─┼─────────┼───┼─────┼────┼─────────┤
│15│於露天拍賣網站使用│王詩樺│99年3月8日│5,747元 │1.臺灣花蓮地方法院│
│  │mini757帳號刊登販 │      │12時許    │        │  檢察署99年度偵字│
│  │賣NOKIA手機之不實 │      │          │        │  第0000-0000號移 │
│  │訊息，致被害人陷於│      │          │        │  送併辦意旨書送併│
│  │。                │      │          │        │  辦。            │
├─┼─────────┼───┼─────┼────┤2.移送併辦之被害人│
│16│於露天拍賣網站使用│蕭秉澤│99年3月4日│5,730元 │  劉素芬、黃娀瑋、│
│  │mini757帳號刊登販 │      │15時16分許│        │  陳文正、趙曉吟、│
│  │賣NOKIA手機之不實 │      │          │        │  葉智維、許明宏、│
│  │訊息，致被害人陷於│      │          │        │  邱添隆、陳蓉楦、│
│  │錯誤，而依指示匯款│      │          │        │  張炎輝、楊世暉、│
│  │。                │      │          │        │  劉惠蓉、陳慧純、│
├─┼─────────┼───┼─────┼────┤  蔡佩勳部分，已在│
│17│於露天拍賣網站使用│董淑麗│99年3月2日│1,183元 │  編號1-13臺灣花蓮│
│  │mini757帳號刊登販 │      │14時許    │        │  地方法院檢察署99│
│  │賣網卡之不實訊息，│      │          │        │  年偵字第2070號請│
│  │致被害人陷於錯誤，│      │          │        │  簡易判決處刑書範│
│  │而依指示匯款。    │      │          │        │  圍（本院99年花簡│
├─┼─────────┼───┼─────┼────┤  字第538號），不 │
│18│於露天拍賣網站使用│洪叔娟│99年3月8日│5,880元 │  重複列載。      │
│  │mzme928帳號刊登販 │      │12時20分許│        │                  │
│  │賣奶粉之不實訊息，│      │          │        │                  │
│  │致被害人陷於錯誤，│      │          │        │                  │
│  │而依指示匯款。    │      │          │        │                  │
├─┼─────────┼───┼─────┼────┤                  │
│19│於露天拍賣網站使用│黃申霖│99年3月5日│68,010元│                  │
│  │mzme928帳號刊登販 │      │16時4分許 │        │                  │
│  │賣奶粉之不實訊息，│      │          │        │                  │
│  │致被害人陷於錯誤，│      │          │        │                  │
│  │而依指示匯款。    │      │          │        │                  │
├─┼─────────┼───┼─────┼────┤                  │
│20│於露天拍賣網站使用│沈維正│99年3月5日│1,200元 │                  │
│  │mini757帳號刊登販 │      │10時39分許│        │                  │
│  │賣無線網路卡之不實│      │          │        │                  │
│  │訊息，致被害人陷於│      │          │        │                  │
│  │錯誤，而依指示匯款│      │          │        │                  │
│  │。                │      │          │        │                  │
│  │                  │      │          │        │                  │
├─┼─────────┼───┼─────┼────┤                  │
│21│於露天拍賣網站使用│鄭若婷│99年3月6日│5,730元 │                  │
│  │mini757帳號刊登販 │      │12時17分許│        │                  │
│  │賣NOKIA手機之不實 │      │          │        │                  │
│  │訊息，致被害人陷於│      │          │        │                  │
│  │錯誤，而依指示匯款│      │          │        │                  │
│  │。                │      │          │        │                  │
├─┼─────────┼───┼─────┼────┤                  │
│22│於露天拍賣網站使用│黃嘉安│99年3月8日│5,100元 │                  │
│  │mzme928帳號刊登販 │      │17十34分許│        │                  │
│  │賣營養品之不實訊息│      │          │        │                  │
│  │，致被害人陷於錯誤│      │          │        │                  │
│  │，而依指示匯款。  │      │          │        │                  │
├─┼─────────┼───┼─────┼────┤                  │
│23│於露天拍賣網站使用│翁瑋芳│99年3月5日│3,270元 │                  │
│  │mzme928帳號刊登販 │      │14時30分許│        │                  │
│  │賣營養品之不實訊息│      │          │        │                  │
│  │，致被害人陷於錯誤│      │          │        │                  │
│  │，而依指示匯款。  │      │          │        │                  │
├─┼─────────┼───┼─────┼────┤                  │
│24│於露天拍賣網站使用│鍾文娟│99年3月7日│12,000元│                  │
│  │mzme928帳號刊登販 │      │16時50分許│        │                  │
│  │賣奶粉之不實訊息，│      │          │        │                  │
│  │致被害人陷於錯誤，│      │          │        │                  │
│  │而依指示匯款。    │      │          │        │                  │
├─┼─────────┼───┼─────┼────┤                  │
│25│於露天拍賣網站使用│翁世穎│99年3月9日│1,550元 │                  │
│  │mzme928帳號刊登販 │      │12時4分許 │        │                  │
│  │賣營養品之不實訊息│      │          │        │                  │
│  │，致被害人陷於錯誤│      │          │        │                  │
│  │，而依指示匯款。  │      │          │        │                  │
├─┼─────────┼───┼─────┼────┤                  │
│26│於露天拍賣網站使用│張家豪│99年3月8日│5,700元 │                  │
│  │mini757帳號刊登販 │      │16時7分許 │        │                  │
│  │賣Sony手機之不實訊│      │          │        │                  │
│  │息，致被害人陷於錯│      │          │        │                  │
│  │誤，而依指示匯款。│      │          │        │                  │
├─┼─────────┼───┼─────┼────┤                  │
│27│於露天拍賣網站使用│江沛瑩│99年3月7日│14,700元│                  │
│  │mini757帳號刊登販 │      │20時26分許│        │                  │
│  │賣NOKIA手機之不實 │      │          │        │                  │
│  │訊息，致被害人陷於│      │          │        │                  │
│  │錯誤，而依指示匯款│      │          │        │                  │
│  │。                │      │          │        │                  │
├─┼─────────┼───┼─────┼────┤                  │
│28│於露天拍賣網站使用│許淑雅│99年3月8日│13,080元│                  │
│  │mzme928帳號刊登販 │      │14時32分許│        │                  │
│  │賣奶粉之不實訊息，│      │          │        │                  │
│  │致被害人陷於錯誤，│      │          │        │                  │
│  │而依指示匯款。    │      │          │        │                  │
├─┼─────────┼───┼─────┼────┤                  │
│29│於露天拍賣網站使用│李冠中│99年3月7日│7,350元 │                  │
│  │mini757帳號刊登販 │      │4時48分許 │        │                  │
│  │賣NOKIA手機之不實 │      │          │        │                  │
│  │訊息，致被害人陷於│      │          │        │                  │
│  │錯誤，而依指示匯款│      │          │        │                  │
│  │。                │      │          │        │                  │
├─┼─────────┼───┼─────┼────┤                  │
│30│於露天拍賣網站使用│李明鍾│99年3月7日│4,560元 │                  │
│  │mzme928帳號刊登販 │      │17時47分許│        │                  │
│  │賣奶粉之不實訊息，│      │          │        │                  │
│  │致被害人陷於錯誤，│      │          │        │                  │
│  │而依指示匯款。    │      │          │        │                  │
├─┼─────────┼───┼─────┼────┤                  │
│31│於露天拍賣網站使用│徐佩鈴│99年3月8日│5,530元 │                  │
│  │mini757帳號刊登販 │      │8時46分許 │        │                  │
│  │賣Sony手機之不實訊│      │          │        │                  │
│  │息，致被害人陷於錯│      │          │        │                  │
│  │誤，而依指示匯款。│      │          │        │                  │
├─┼─────────┼───┼─────┼────┤                  │
│32│於露天拍賣網站使用│林義龍│99年3月5日│1,900元 │                  │
│  │mini757帳號刊登販 │      │5時許     │        │                  │
│  │賣無線網路卡之不實│      │          │        │                  │
│  │訊息，致被害人陷於│      │          │        │                  │
│  │錯誤，而依指示匯款│      │          │        │                  │
│  │。                │      │          │        │                  │
├─┼─────────┼───┼─────┼────┤                  │
│33│於露天拍賣網站使用│游進賢│99年3月8日│4,520元 │                  │
│  │mzme928帳號刊登販 │      │8時35分許 │        │                  │
│  │賣奶粉之不實訊息，│      │          │        │                  │
│  │致被害人陷於錯誤，│      │          │        │                  │
│  │而依指示匯款。    │      │          │        │                  │
├─┼─────────┼───┼─────┼────┤                  │
│34│於露天拍賣網站使用│周俞均│99年3月3日│7,350元 │                  │
│  │mini757帳號刊登販 │      │15時35分許│        │                  │
│  │賣NOKIA手機之不實 │      │          │        │                  │
│  │訊息，致被害人陷於│      │          │        │                  │
│  │錯誤，而依指示匯款│      │          │        │                  │
│  │。                │      │          │        │                  │
├─┼─────────┼───┼─────┼────┤                  │
│35│於露天拍賣網站使用│陳致宇│99年3月9日│15,120元│                  │
│  │mzme928帳號刊登販 │      │15時57分許│        │                  │
│  │賣奶粉之不實訊息，│      │          │        │                  │
│  │致被害人陷於錯誤，│      │          │        │                  │
│  │而依指示匯款。    │      │          │        │                  │
├─┼─────────┼───┼─────┼────┼─────────┤
│36│於露天拍賣網站使用│廖佳真│99年3月1日│6,000元 │1.臺灣彰化地方法院│
│  │mzme928帳號刊登販 │      │15時許    │        │  檢察署99年偵字第│
│  │賣營養品之不實訊息│      │          │        │  8749號移送併辦意│
│  │，致被害人陷於錯誤│      │          │        │  旨書移送併辦。  │
│  │，而依指示匯款。  │      │          │        │2.移送併辦之被害人│
│  │                  │      │          │        │  劉素芬、黃娀瑋、│
│  │                  │      │          │        │  陳文正、趙曉吟、│
│  │                  │      │          │        │  葉智維、許明宏、│
│  │                  │      │          │        │  邱添隆、陳蓉楦、│
│  │                  │      │          │        │  張炎輝、楊世暉、│
│  │                  │      │          │        │  劉惠瑢、陳慧純、│
├─┼─────────┼───┼─────┼────┤  蔡佩勳部分，已在│
│37│於露天拍賣網站使用│黃佳玲│99年3月8日│6,200元 │  編號1-13臺灣花蓮│
│  │mzme928帳號刊登販 │      │22時30分許│        │  地方法院檢察署99│
│  │賣營養品之不實訊息│      │          │        │  年偵字第2070號聲│
│  │，致被害人陷於錯誤│      │          │        │  請簡易判決處刑書│
│  │，而依指示匯款。  │      │          │        │  及99年偵字第4768│
│  │                  │      │          │        │  -4880號移送併辦 │
│  │                  │      │          │        │  意旨書範圍中。  │
│  │                  │      │          │        │3.另被害人王詩樺、│
│  │                  │      │          │        │  董淑麗、黃申霖、│
│  │                  │      │          │        │  沈維正、黃嘉安、│
│  │                  │      │          │        │  翁瑋芳、鍾文娟、│
│  │                  │      │          │        │  翁世穎、張家豪、│
│  │                  │      │          │        │  江沛瑩、許淑雅、│
├─┼─────────┼───┼─────┼────┤  李冠中、李明鍾、│
│38│於露天拍賣網站使用│蕭郁姍│99年3月7日│5,530元 │  徐佩鈴、林義龍、│
│  │mini758帳號刊登販 │      │17時49分許│        │  游進賢、周俞均、│
│  │賣手機之不實訊息，│      │          │        │  陳致宇部分，已經│
│  │致被害人陷於錯誤，│      │          │        │  編號15、17、19- │
│  │而依指示匯款。    │      │          │        │  20、22-35臺灣花 │
│  │                  │      │          │        │  蓮地方法院檢察署│
│  │                  │      │          │        │  99年偵字第4768- │
│  │                  │      │          │        │  4780號移送併辦意│
│  │                  │      │          │        │  旨書移送併辦。  │
│  │                  │      │          │        │4.被害人張皓宇部分│
│  │                  │      │          │        │  已經編號14臺灣彰│
│  │                  │      │          │        │  化地方法院99年偵│
│  │                  │      │          │        │  字第8749號移送併│
│  │                  │      │          │        │  辦意旨書移送併辦│
│  │                  │      │          │        │  。              │
│  │                  │      │          │        │                  │
├─┼─────────┼───┼─────┼────┼─────────┤
│39│於露天拍賣網站使用│陳秋如│99年3月9日│6,300元 │臺灣高雄地方法院檢│
│  │mzme928帳號刊登販 │      │13時1分許 │        │察署99年度偵字第  │
│  │賣奶粉之不實訊息，│      │          │        │27794號移送併辦意 │
│  │致被害人陷於錯誤，│      │          │        │旨書移送併辦。    │
│  │而依指示匯款。    │      │          │        │                  │
└─┴─────────┴───┴─────┴────┴─────────┘